# 请教陈版，丧失控制权公允价值计量问题

提问人：Manson_Luci 时间：2015-11-07 21:44:47
B公司为A公司的全资子公司，A公司对B公司长期股权投资成本为 1 亿元，本期出售51%股权，评估B公司净资产公允价值为1.5亿元，出售51%股权对价为 2 亿元。个别报表投资收益（万元）=20000-10000 0.51=14900 万元，合并报表投资收益 =20000+15000 49%-15000*100%=12350万元。问题 1 ：根据准则讲解 2010 例34-8，对于“按原持股比例计算应享有原子公司自购买日开始持续计算的净资产的份额”，准则讲解的例题是按照处置日的公允价值计量的，因此我也是根据处置日的公允价值乘以原持股比例，这样的做法和原文并不相符，请指教 问题 2 ：对于公允价值，到底是以出售价格还是以评估的价值为准更为稳妥？是否剩余股权不再出售的情况下，就按评估公允价值；如果出售，就按出售价格作为公允价值更合适？ 问题 3 ：如果我的计算不正确，需要更正哪些？

回答人：chenyiwei
建议了解出售价格与评估价值差异很大的原因（例如，是否评估值只是成本法下的评估值，未考虑商誉因素）。如无其他特殊情况，一般情况下，应以 51 ％股权的出售价格（ 2 亿元）按比例推算剩余股权于处置日的公允价值，即1.92亿元（这与后续 49 ％股权还有无进一步处置计划无关），相应地合并报表层面的处置损益＝ 2 ＋1.92－合并报表层面B公司净资产（含商誉）于处置日的账面价值*100%。

提问人：Manson_Luci 时间：2016-03-17 21:55:08
陈版，目前对于非同一控制下企业合并与丧失控制权等公允价值的认定，是否只能认定收益法与市场法评估，而对成本法评估一般不作为公允价值？

回答人：chenyiwei
不是绝对不能认。但这类事项中需要确定股权的整体价值时，就不能仅看成本法，因为成本法只考虑了可辨认资产和负债。